# 关于移交物业的账务处理

提问人：wx_60e811b92a55 时间：2023-10-10 09:13:55
请教陈版主，现我司新建的写字楼竣工验收达到可使用状态，根据拿地时的协议约定，政府回购50%面积的创新产业用房。目前因回购价格暂未确定，政府又着急使用该物业，要求我司先签订物业移交协议，先将物业交给政府部门使用，移交后该物业的安全管理维修保养等由政府部门负责，回购价格约定双方另行签订协议约定。协议未尽关于产权证办理的事宜。因为移交后，控制权已转移，我司对该项资产应如何记账呢？是否应确认收入成本？但回购价格尚未确定，可以暂按成本价吗？盼陈版主指教。

回答人：chenyiwei
移交后，控制权已转移，在此情况下应确认移交部分的销售收入。因最终回购价格尚未确定，故应采用新收入准则第十六条所规定的可变对价原则予以合理估计，并确保遵循“极可能不会发生重大转回”的限制条件。同时将已移交的部分的实际成本全部结转销售成本（不论如何计量收入，成本必须100%全部结转）。

提问人：wx_60e811b92a55 时间：2023-10-16 18:07:59
谢谢陈版主的回复。再请教一下，我司非房地产企业，处置该类资产应该计入资产处置损益还是确认收入、成本呢？

回答人：chenyiwei
既然不是房地产企业，说明不是本企业的常规、日常业务，不应确认收入、成本，而是确认资产处置损益。